【裁判字號】    94,易,1163
【裁判日期】    950208
【裁判案由】    竊盜
【裁判全文】
臺灣板橋地方法院刑事判決              94年度易字第1163號
公  訴  人  臺灣板橋地方法院檢察署檢察官
被      告  丁○○
                    （現另案於臺灣臺北監獄臺北分監執行）
上列被告因竊盜等案件，經檢察官聲請簡易判決處刑（九十四年
度偵字第一三七二三號），及移送併辦（臺灣桃園地方法院檢察
署九十四年度偵字第一八八三一號），及本院依職權併予審理（
臺灣桃園地方法院檢察署九十四年度偵字第一四九六八號），本
院認為應適用通常程序，本院受命法官行準備程序中，被告復為
有罪陳述，本院合議庭裁定由受命法官獨任以簡式審判程序審理
，判決如下：
    主  文
丁○○連續攜帶兇器竊盜，處有期徒刑壹年。
    事  實
一、丁○○曾因竊盜案件，經本院以九十二年度易緝字第八五號
    判決判處有期徒刑七月，嗣經臺灣高等法院駁回上訴確定；
    又因施用毒品案件，經本院以九十二年度訴字第一六六三號
    判決判處有期徒刑十月確定；復因誣告案件，經本院以九十
    二年度簡上字第五號判決判處有期徒刑三月確定；後因恐嚇
    取財案件，經臺灣高等法院以九十三年度上易字第九○一號
    判決判處有期徒刑七月確定；上開四罪經定應執行刑為有期
    徒刑一年十一月，甫於九十四年三月十六日假釋出監，交付
    保護管束，於假釋期間內，竟不知悔改，基於意圖為自己不
    法所有，攜帶兇器竊盜及普通竊盜之概括犯意，連續為下列
    竊盜行為（不構成累犯，現因撤銷假釋，於臺灣臺北監獄臺
    北分監執行殘刑中）：
    (一)於九十四年八月七日凌晨二時三十分許，攜帶其向真實姓
      名年籍不詳綽號「小胖」所借得，客觀上足以為兇器使用
      之六角扳手一支（已磨成扁平狀），在臺北縣三峽鎮○○
      路一一一號前，將六角扳手插入承泰裝潢工程行所有，戊
      ○○使用之車號４６２３－ＫＣ號自用小貨車鑰匙孔內，
      撬開車門，竊取之，該貨車價值約新臺幣（下同）十三萬
      元，復於同日凌晨三時許，駕駛該竊得之自用小貨車，行
      駛至桃園縣大溪鎮○○○路七號「清水祖師公廟」廣場前
      ，再徒手竊取白鐵製佈告欄一只，價值約二萬五千元，搬
      運上車，嗣於同日凌晨三時三十分許，丁○○駕駛該竊得
      之自用小貨車，至桃園縣大溪鎮○○路○段八四號前，為
      警查獲，扣得供竊盜所用之六角扳手一支，並起出白鐵製
      佈告欄一只。
    (二)於九十四年八月十一日十二時四十七分許，騎乘向友人借
      用之車號ＲＩＺ－００２號輕型機車，行經臺北縣三峽鎮
      ○○路、中華路口，見甲○○所有車號ＤＴ－４１２３號
      自用小貨車車上無人，而車門未上鎖之際，認為有機可趁
      ，徒手竊取所有置放於上開自用小貨車上之電鑽一支，價
      值約三千元，得手後騎乘機車逃逸。適為巡邏員警親眼目
      擊，旋於同日十二時五十分許，在臺北縣三峽鎮○○街四
      一巷二二號對面為警逮捕，並起出電鑽一支。
    (三)於九十四年十月十八日十一時許，騎乘車號ＲＩＺ－００
      ２號輕型機車，四處察看，在桃園縣桃園市○○路六八號
      前，見乙○○所有之車號ＯＤ－５９０２號自用小貨車，
      車門打開，乙○○正將車上貨物搬運至工地，車上無人看
      顧之際，認為有機可趁，徒手竊取置放於車內之發電機一
      臺，價值約七千元，得手後，放置在車號ＲＩＴ－００２
      號機車上逃逸，搬運至桃園縣中壢市○○○路○段路旁以
      二千元之代價出售予不知情之五金買賣業者林高德（檢察
      官另為不起訴處分），乙○○因路人告知嫌犯騎乘之機車
      號碼後向警方報案，於同日十三時許，警方在桃園縣桃園
      市○○路一七六巷二號前，查獲丁○○，丁○○並帶同警
      方至林高德營業處起出發電機一台。
二、案經臺北縣政府警察局三峽分局報告臺灣板橋地方法院檢察
    署檢察官偵查起訴，暨桃園縣政府警察局桃園分局報請臺灣
    桃園地方法院檢察署檢察官偵查移送併辦，暨本院依職權併
    予審理（桃園縣政府警察局大溪分局報請臺灣桃園地方法院
    檢察署以九十四年度偵字第一四九六八號提起公訴，經臺灣
    桃園地方法院以九十四年度易字第一二六九號為不受理判決
    ）。
    理  由
一、上開事實，業據被告丁○○於警詢、偵查及審理中坦承不諱
    ，犯罪事實(一)部分，核與被害人戊○○、丙○○（「清水祖
    師公廟」委員會委員）於警詢中指述失竊情節合致，復有贓
    物認領保管單二紙及車輛竊盜、車牌失竊資料個別查詢報表
    －查詢車輛認可資料一紙足佐。犯罪事實(二)部分，核與被害
    人甲○○指訴失竊情節相符，並有贓物認領保管收據一份附
    卷可證。犯罪事實(三)部分，核與被害人乙○○於警詢中指述
    一致，復與林高德於警詢中供述相符，及贓物領據（保管）
    單一紙、照片八張可資為憑。被告自白核與事實相符，事證
    明確，被告犯行堪以認定，應依法論科。
二、按刑法第三百二十一條第一項第三款之攜帶兇器竊盜罪，係
    以行為人攜帶兇器竊盜為其加重條件，此所謂兇器，其種類
    並無限制，凡客觀上足對人之生命、身體、安全構成威脅，
    具有危險性之兇器均屬之，且祇須行竊時攜帶此種具有危險
    性之兇器為已足，並不以攜帶之初有行兇之意圖為必要，最
    高法院七十九年台上字第五二五三號判例可資參照。六角扳
    手，為金屬製成，用力揮刺，對人之生命、身體、安全有莫
    大威脅，自為兇器之一種。核被告丁○○就犯罪事實一、(一)
    攜帶六角扳手竊取車號４６２３－ＫＣ號自用小貨車之行為
    ，係犯刑法第三百二十一條第一項第三款攜帶兇器竊盜罪。
    被告就犯罪事實一、(一)之竊取白鐵製佈告欄、犯罪事實一、
    (二)竊取電鑽一支及一、(三)竊取發電機一台之行為，係犯刑法
    第三百二十條第一項竊盜罪。被告一次攜帶兇器竊盜、三次
    竊盜行為，時間緊接，所犯罪名相同，顯係出於概括之犯意
    為之，為連續犯，爰依刑法第五十六條之規定以一攜帶兇器
    竊盜罪論，並加重其刑。檢察官聲請移送併辦部分及本院依
    職權併予審理部分，與起訴之竊盜罪有連續犯之裁判上一罪
    關係，為起訴效力所及，本院自應併予審理，附此敘明。爰
    審酌被告素行不佳，年輕力壯，不思進取，竟多次竊盜他人
    財物，影響社會秩序，及其犯罪動機、手法、竊取財物價值
    及犯後坦承犯行等一切情狀，量處如主文所示之刑。扣案之
    六角扳手一支，被告否認為其所有之物，復無證據證明為其
    所有之物，不予宣告沒收。
三、末按除被告所犯為死刑、無期徒刑、最輕本刑為三年以上有
    期徒刑之罪或高等法院管轄第一審案件者外，於前條第一項
    程序進行中，被告先就被訴事實為有罪之陳述時，審判長得
    告知被告簡式審判程序之旨，並聽取當事人、代理人、辯護
    人及輔佐人之意見後，裁定進行簡式審判程序，刑事訴訟法
    第二百七十三條之一第一項定有明文。查本件被告涉犯之罪
    ，法定刑非最輕本刑為三年以上有期徒刑之罪，且被告就被
    訴事實為有罪之陳述，經告知被告簡式審判程序之旨，被告
    及公訴人對於本件改依簡式審判程序審理亦均表示無意見，
    是本院即依前揭刑事訴訟法規定，裁定本件進行簡式審判程
    序，附此敘明。
據上論斷，應依刑事訴訟法四百五十二條、第二百七十三條之一
第一項、第二百九十九條第一項前段，刑法第五十六條、第三百
二十一條第一項第三項，判決如主文。
本案經檢察官朱立豪到庭執行職務。
中    華    民    國    95    年    2     月    8     日
                  刑事第十七庭  法  官  絲鈺雲
以上正本證明與原本無異
如不服本判決應於送達後10日內向本院提出上訴狀
                                書記官  蔡美如
中    華    民    國    95    年    2     月    10    日
附錄本案論罪科刑法條全文
刑法第三百二十一條
犯竊盜罪而有左列情形之一者，處六月以上、五年以下有期徒刑
：
一  於夜間侵入住宅或有人居住之建築物、船艦或隱匿其內而犯
之者。
二  毀越門扇、牆垣或其他安全設備而犯之者。
三  攜帶兇器而犯之者。
四  結夥三人以上而犯之者。
五  乘火災、水災或其他災害之際而犯之者。
六  在車站或埠頭而犯之者。
前項之未遂犯罰之。


司法院資訊處製作；財團法人民間司法改革基金會備份。
